最高法院刑事裁定　　　　　　　　　 111年度台抗字第1251號
再 抗告 人　廖啓倫




上列再抗告人因加重詐欺等罪定應執行刑案件，不服臺灣高等法
院臺南分院中華民國111年8月10日駁回其抗告之裁定（111 年度
抗字第608號），提起再抗告，本院裁定如下：
    主  文
再抗告駁回。
    理  由
一、按裁判確定前犯數罪者，併合處罰之。又數罪併罰，宣告多
    數有期徒刑者，於各刑中之最長期以上，各刑合併之刑期以
    下，定其刑期。再定其應執行之刑者，由該案犯罪事實最後
    判決之法院之檢察官，聲請該法院裁定之，刑法第50條第 1
    項前段、第51條第5款、第53條及刑事訴訟法第477條第1 項
    分別定有明文。且執行刑之酌定，係事實審法院自由裁量之
    職權，倘其所酌定之應執行刑，並未違背刑法第51條各款所
    定之方法或範圍（即法律之外部性界限），亦無明顯違背公
    平、比例原則或整體法律秩序之理念（即法律之內部性界限
    ）者，即不得任意指為違法或不當。
二、本件第一審即臺灣臺南地方法院以再抗告人即受刑人廖啓倫
    （下稱再抗告人）所犯如第一審裁定附表（下稱附表）編號
    1、2所示之加重詐欺共2 罪所處之徒刑，均經分別判處罪刑
    確定在案，且均合於前揭定應執行刑之規定，認檢察官就上
    開2 罪所處之徒刑聲請合併定其應執行之刑為正當，乃審酌
    再抗告人所犯上開各罪之犯罪類型、犯罪時間之間隔及犯各
    罪之手段、參與提領之詐欺所得金額及犯後態度等一切情狀
    ，酌定其應執行有期徒刑1 年10月。再抗告人不服第一審上
    開定應執行刑之裁定，向原審法院提起抗告，原裁定則以：
    第一審法院所裁定如附表編號1、2所示罪刑之應執行刑，係
    於再抗告人所犯各罪所處徒刑之最長期（即有期徒刑1年3月
    ）以上，及該2罪所處徒刑合計之刑期（即有期徒刑2年4 月
    ）以下；並審酌再抗告人所犯如附表編號1、2所示各罪之犯
    罪類型、犯罪時間間隔、犯罪手段、對社會之危害性及責任
    非難程度等一切情狀，並說明再抗告人所犯均係擔任詐欺集
    團提領被害人款項之「車手」工作，而分別詐欺被害人金額
    合計分別高達新臺幣17萬5,000 元及30萬元，犯罪情節非輕
    ；且其前、後2 次犯行，僅相隔半年，足認其縱與被害人成
    立和解並賠償損害，亦無悔過之意等情，因而合併定其應執
    行之刑為有期徒刑1 年10月，並未逾越法律規定之外部性界
    限，亦無明顯過重而違背比例、公平、罪刑相當及禁止不利
    益變更原則，或有裁量權濫用等違背法律內部性界限之情形
    ，因而駁回再抗告人在第二審之抗告，經核並無違誤或不當
    之情形。
三、再抗告意旨並未指出原裁定駁回其抗告究竟有如何違法或不
    當之情形，仍執前詞，謂第一審裁定未考量其已與被害人達
    成和解並依據罪刑相當原則，予以從輕酌定應執行刑，致所
    定之應執行刑仍屬過重，原裁定遽予維持而駁回其抗告為不
    當，請求本院重新裁定云云，顯係對法院酌定應執行刑裁量
    權之適法行使，任意指摘，依上述說明，本件再抗告尚難認
    為有理由，應予駁回。
據上論結，應依刑事訴訟法第412條，裁定如主文。
中    華    民    國   111    年    9     月    29    日
                  刑事第一庭審判長法  官  郭  毓  洲  
                                  法  官  林  靜  芬  
                                  法  官  蔡  憲  德  
                                  法  官  劉  興  浪  
                                  法  官  林  英  志  
本件正本證明與原本無異
                                  書記官
中    華    民    國   111    年    9     月    30    日